【裁判字號】    95,易,1096
【裁判日期】    951228
【裁判案由】    詐欺
【裁判全文】
臺灣桃園地方法院刑事判決              95年度易字第1096號
公  訴  人  臺灣桃園地方法院檢察署檢察官
被      告  甲○○原名李振祺.
上列被告因詐欺案件，經檢察官提起公訴（95年度偵字第11018
號），經本院訊問被告後，被告自白犯罪，檢察官聲請協商判決
，本院判決如下：
    主  文
甲○○意圖為自己不法之所有，以詐術使人將本人之物交付，處
有期徒刑貳月，如易科罰金，以銀元參佰元即新臺幣玖佰元折算
壹日。
   事實及理由
一、犯罪事實：甲○○原名李振祺，於民國92年11月21日更名為
    甲○○。其明知自己財務狀況不佳，無力負擔購車款項，竟
    意圖為自己不法所有，於92年11月20日，以其原名李振祺之
    名義，向板信商業銀行（下稱板信銀行）佯稱其欲購買機車
    1 部，而向板信銀行申請金額為新臺幣（下同）59,000 元
    之消費性商品貸款，並約定自92年12月25日起，每月1 期，
    每每期應支付本金及利息5,890 元，分12期清償借款。甲○
    ○於申辦完畢前開借款後次日即92年11月21日即將其姓名由
    李振祺改為甲○○，以利日後躲避債務追討，而板信銀行陷
    於錯誤，於同年月25日核准貸款並撥款59,000元予甲○○，
    而甲○○得款後用以購買車牌號碼AU8-571 號重機車，並旋
    於同年月26日，至彰化縣彰化市○○○路156 號新輪機車行
    ，以46,000元之代價，出售上開重機車予該車行負責人陳武
    恭。而甲○○僅清償95年12月25日第1 期應繳付之本金、利
    息5,890 元，自第2 期應繳款日即93年1 月25日起即拒不清
    償，經板信銀行追索未果，始知受騙。後遠信國際資融股份
    有限公司（下稱遠信公司）代甲○○向板信銀行清償前開借
    款，而取得板信銀行對甲○○之債權，並提出告訴。
二、案經桃園縣政府警察局大溪分局報告臺灣桃園地方法院檢察
    署檢察官偵查起訴。
三、證據：
（一）被告甲○○於警詢、檢察官偵查中及本院準備程序中之供
      述。
（二）告訴代理人乙○○於警詢、吳修束於檢察官偵查中之指述
      、證人陳武恭之證述。
（三）分期付款授信批覆書、消費性商品貸款申請暨本票約定書
      、被告身分證影本、臺灣桃園地方法院債權憑證、客戶繳
      款紀錄、電催紀錄表、新輪機車行收購資料、個人戶籍資
      料查詢結果、交通部公路總局臺中區監理所彰化監理站函
      送之車號AU8-571 號重機車車籍資料。
四、本件被告甲○○已認罪，經檢察官與被告甲○○於準備程序
    達成協商之合意，其合意內容為：被告前開詐欺犯行處有期
    徒刑2 月。經查，上開協商合意並無刑事訴訟法第455 條之
    4 第1 項所列情形之一，檢察官聲請改依協商程序而為判決
    ，本院爰不經言詞辯論，於協商合意範圍內為協商判決。
五、按行為後法律有變更者，適用行為時之法律。但行為後之法
    律有利於行為人者，適用最有利於行為人之法律，刑法第2
    條第1 項定有明文，此條規定乃與刑法第1 條罪刑法定主義
    契合，而貫徹法律禁止溯及既往原則，係規範行為後法律變
    更所生新舊法律比較適用之準據法，是刑法第2 條本身雖經
    修正，但刑法第2 條既屬適用法律之準據法，本身尚無比較
    新舊法之問題，應一律適用裁判時之現行刑法第2 條規定以
    決定適用之刑罰法律，先予辨明。又以本次刑法修正之比較
    新舊法，應就罪刑有關之共犯、未遂犯、想像競合犯、牽連
    犯、連續犯、結合犯，以及累犯加重、自首減輕暨其他法定
    加減原因（如身分加減）與加減例等一切情形，綜其全部罪
    刑之結果而為比較（最高法院95年5 月23日95年度第8 次刑
    庭會議決議可資參照）。又行為後刑法條文經修正，若僅為
    條文修正、實務見解明文化之修正，非法律變更，無有利、
    不利情形，應適用裁判時法（參照最高法院95年11月7 日95
    年度第21次刑庭會議決議）。再者，易刑處分，非關主、從
    刑或刑之加重、減輕、免除等事項，故無整體適用法律之必
    要（參高等法院暨所屬法院95年法律座談會刑事類提案第7
    號）。經查：
  (1)被告犯罪時之刑法第33條第5 款原規定：「罰金：1 元以上
    」；而95年7 月1 日修正公布施行之刑法33條第5 款則規定
    ：「罰金：新臺幣1,000 元以上，以百元計算之」，業將科
    處罰金之最低額提高至新臺幣1,000 以上，修正前之規定顯
    對於行為人較為有利，故綜合修正前、後之比較，揆諸前揭
    最高法院決議及修正後刑法第2 條第1 項前段、後段規定之
    「從舊、從輕」原則，自應全部適用被告行為時即修正前刑
    法之相關規定予以論處。
  (2)被告犯罪時之刑法第41條第1 項前段規定：「犯最重本刑為
    5 年以下有期徒刑以下之刑之罪，而受6 個月以下有期徒刑
    或拘役之宣告，因身體、教育、職業、家庭之關係或其他正
    當事由，執行顯有困難者，得以1 元以上3 元以下折算1 日
    ，易科罰金」，又被告行為時之易科罰金折算標準，依修正
    前罰金罰鍰提高標準條例第2 條前段（現已刪除）規定，就
    其原定數額提高為100 倍折算1 日，則本件被告行為時之易
    科罰金折算標準，應以銀元300 元折算1 日，經折算後應以
    新臺幣900 元折算為1 日。惟95年7 月1 日修正公布施行之
    刑法第41條第1 項前段則規定：「犯最重本刑為5 年以下有
    期徒刑以下之刑之罪，而受6 個月以下有期徒刑或拘役之宣
    告者，得以新臺幣1,000 元、2,000 元或3, 000元折算1日
    ，易科罰金」，比較修正前後之易科罰金折算標準，以95年
    年7 月1 日修正公布施行前之規定，較有利於被告，故依修
    正前刑法易科罰金之標準予以論處。
六、應適用之法條：刑事訴訟法第273 條之1 第1 項、第455 條
    之2 、第455 條之4 第2 項、第455 條之8 ，修正後刑法第
    2 條第1 項但書、刑法第339 條第1 項，修正前第41條第1
    項前段，刑法施行法第1 條之1 ，修正前罰金罰鍰提高標準
    條例第2 條前段，判決如主文。
七、本判決除有刑事訴訟法第455 條之4 第1 項第1 款、第2 款
    、第4 款、第6 款、第7 款所定情形之一，或違反同條第2
    項規定者外，不得上訴。如有前述得上訴之情形，得自收受
    判決送達之日起10日內，向本院提出上訴書狀，上訴於第2
    審法院。
中    華    民    國    95    年    12    月    28    日
                      刑事第九庭法  官  何燕蓉
以上正本證明與原本無異。
本判決除有刑事訴訟法第455 條之4 第1 項第1 款、第2 款、第
4 款、第6 款、第7 款所定情形之一，或違反同條第2 項規定者
外，不得上訴。如有前述得上訴之情形，得自收受判決送達之日
起10日內，向本院提出上訴書狀，上訴於第2審法院。
                              書記官  許弘樺
中    華    民    國    96    年    1     月    4     日
附錄本案論罪科刑法條：
中華民國刑法第339 條（普通詐欺罪）
意圖為自己或第三人不法之所有，以詐術使人將本人或第三人之
物交付者，處5 年以下有期徒刑、拘役或科或併科1 千元以下罰
金。
以前項方法得財產上不法之利益或使第三人得之者，亦同。
前二項之未遂犯罰之。


司法院資訊處製作；財團法人民間司法改革基金會備份。
